臺灣高等法院臺中分院刑事判決　　　　　　　民國九十一年度上易字第一三一八號
　　上　訴　人
　　即　被　告　丙○○
　　選任辯護人　陳文政　律師
右上訴人因竊盜案件，不服臺灣苗栗地方法院中華民國九十一年四月卅日第一審判決
（民國九十年度易字第七五九號，起訴案號：臺灣苗栗地方法院檢察署民國八十八年
度偵字第五七七五號、同署八十九年度偵字第五四六、四二四○號），提起上訴，本
院判決如左：
    主  　文
上訴駁回。
    事  　實
一、丙○○曾犯恐嚇、麻醉藥品管理條例、竊盜等案件，於民國（下同）八十六年所
    犯之竊盜罪，經原審法院判處有期徒刑六月，於八十八年三月十日執行完畢，仍
    不知悔改，復與同案被告楊林基於共同意圖為自己不法之所有之概括犯意，以
    附表所示方法，連續竊取附表所示之他人財物，嗣於八十九年一月二十九日上午
    八時四十分許，經警在苗栗市文山里祥雲八三號查獲楊獻林、丙○○二人正共同
    搬運竊得之鋁門窗，及停放在旁之車號ＭＧ－三四○二號自用小貨車一輛，因而
    循線查獲。
二、案經苗栗縣警察局、苗栗縣警察局苗栗分局分別移請臺灣苗栗地方法院檢察署檢
    察官偵查起訴。
　　理　　由
一、訊據上訴人即被告丙○○(下稱被告)對於附表編號二之竊盜事實，坦認不諱，同
    案被告楊林於原審亦供認無異（見原審卷第一二二、一二四頁），互核相符，
    核與被害人羅時泉之父丁○○證述情節亦符合，並有贓物領據一紙附卷可稽，是
    被告此部分之自白與事實相符，此竊盜犯行，足堪認定。
二、訊據被告固坦認於附表編號一所示時、地、方法開走車牌號碼ＭＧ－三四○二號
    自用小貨車之事實，惟否認有竊盜犯行，辯稱，該車係有一做墳墓之人開到西山
    公墓，說不要了，其才開走，主觀上沒有竊盜犯意云云。惟查：被告坦承該車係
    其與楊林以附表編號一所示犯罪手法開走該車，且該車係在附表一編號二所示
    地點外，經警查獲，足徵，該自用小貨車，顯屬尚堪使用狀態甚明。且其與楊
    林若有經人同意使用而開走該車，怎會無法取得鑰匙而需以螺絲起子起動？其辯
    稱，有經路人同意云云，顯不可採。而該貨車原係甲○○所有，先前於八十八年
    十二月三十日，在苗栗縣銅鑼鄉農會倉庫內遭不詳姓名、年籍之人竊走之情，亦
    經被害人甲○○陳述無訛，並有贓物領據一紙附卷可稽；參酌上開貨車雖於八十
    八年十二月三十日即已遭竊，惟被告與楊林於八十九年一月二十九日凌晨六時
    許，下手竊取之際，該貨車仍堪予使用，足見該貨車雖遭不詳姓名之人所竊，然
    並未遭棄置，仍係在該人之持有中，被告對之竊取，仍屬竊盜行為（即所謂竊盜
    之竊盜）。此外並有十字起子一支扣案可憑，是被告所辯，屬卸責之詞，不足採
    信。此部分竊盜犯行，亦堪以認定。
三、按螺絲起子係客觀上足以危害吾人生命、身體安全之兇器，由同案被告楊獻林持
    以竊盜，被告在旁把風，核被告附表編號一所為，係犯刑法第三百二十一條第一
    項第三款之攜帶兇器加重竊盜罪；被告附表編號二所為，係犯同法第三百二十條
    第一項之普通竊盜罪。起訴書雖載係被告踰越門扇，並以螺絲起子卸除等語，惟
    此已據被告及同案被告楊林於原審調查、審理時堅詞否認，且被害人羅時泉亦
    未為此情之指訴，此外復查無其他積極證據足資證明，本院認僅能論以普通竊盜
    罪，公訴人認此部分，亦犯上開加重竊盜罪，尚有未洽。被告與同案被告楊林
    間，就附表編號一部分，有犯罪聯絡、行為分擔，均為共同正犯，被告先後二次
    竊盜犯行，時間緊接，犯罪構成要件相同之罪，顯係基於概括犯意，反覆為之，
    為連續犯，以附表編號一之攜帶兇器竊盜一罪論，並加重其刑，被告曾犯竊盜罪
    ，經原審法院判處有期徒刑六月，於八十八年三月十日執行完畢，有台灣高等法
    院被告全國前案紀錄表附卷可稽，五年內再犯有期徒刑之本件之罪，為累犯，並
    遞加重其刑。
四、原審依刑法第廿八條、第五十六條、第三百廿一條第一項第三款、第四十七條、
    審酌被告犯罪動機、目的、行竊手段、所得利益及犯後坦認部分犯行，態度尚佳
    等一切情狀，量處有期徒刑七月，經核其認事用法，均無違誤，量刑亦稱妥適，
    被告上訴意旨，仍執陳詞，否認附表編號一之犯罪，指摘原判決不當，為無理由
    ，應予駁回。
五、原判決關於被告楊林部分，未經上訴已確定，不予論列。
六、據上論斷，應依刑事訴訟法第三百六十八條，判決如主文。
本案經檢察官乙○○到庭執行職務。
中        華        民        國  九 十 一  年     八     月　　廿一　  日
                                  臺灣高等法院臺中分院刑事第一庭
                                        審判長法  官　陳　紀　綱
                                              法  官　方　艤  駐
                                              法  官　陳　登　源
右正本證明與原本無異。
不得上訴。
                                              書記官  林　明　冬
中        華        民        國  九 十 一  年     八     月　　廿二　  日
附錄法條
刑法第三百二十一條
犯竊盜罪而有左列情形之一者，處六月以上五年以下有期徒刑。
第一款：於夜間侵入住宅或有人居住之建築物、船艦，或隱匿其內而犯之者。
第二款：毀越門扇、牆垣或其他安全設備而犯之者。
第三款：攜帶兇器而犯之者。
                                                                        Ｋ
  附表一
  ┌──┬────────┬───────┬───────────┬───────────┐
  │編號│犯罪時間（民國）│犯  罪  地  點│犯    罪    手    法  │所    竊    物   品   │
  ├──┼────────┼───────┼───────────┼───────────┤
  │    │八十九年一月二十│苗栗縣苗栗市西│由丙○○在場把風、楊獻│甲○○先前於八十八年十│
  │ 一 │九日凌晨六時許  │山公墓內      │林以兇器螺絲起子撬開車│二月三十日在苗栗縣銅鑼│
  │    │                │              │門鎖及插入鑰匙孔發動  │鄉農會倉庫內遭不詳姓名│
  │    │                │              │                      │年籍之人竊走失竊之車號│
  │    │                │              │                      │ＭＧ－三四○二號自用小│
  │    │                │              │                      │貨車                  │
  ├──┼────────┼───────┼───────────┼───────────┤
  │    │八十九年一月二十│苗栗縣苗栗市文│楊獻林、丙○○共同徒手│羅時泉所有前開屋內之鋁│
  │    │九日上午七時三十│山里祥雲九十三│卸除房屋內裝設之鋁窗，│門、窗共十五扇        │
  │ 二 │分至八時四十分許│號住宅（侵入住│得手後置於車號ＭＧ－三│                      │
  │    │                │宅部分未據告訴│四○二號自用小貨車上（│                      │
  │    │                │）            │起訴書誤載踰越門扇以螺│                      │
  │    │                │              │絲起子卸除）          │                      │
  └──┴────────┴───────┴───────────┴───────────┘
                                                      Ｋ
